臺灣板橋地方法院交通事件裁定　　　　96年度交聲字第165號
原處分機關　交通部公路總局臺北區監理所板橋監理站
異　議　人
即受處分人　乙○○
上列受處分人因違反道路交通管理處罰條例案件，不服交通部公
路總局臺北區監理所板橋監理站中華民國96年1 月18日板監裁字
裁41–C00000000 號裁決處分（舉發案號：臺北縣政府警察局95
年12月6 日北縣警交字第C00000000 號），聲明異議，本院裁定
如下：
    主  文
異議駁回。
    理  由
一、原處分意旨略以：異議人即受處分人乙○○於民國95年12月
    6 日13時30分許，駕駛車號P39-300 號重型機車，行經臺北
    縣中和市○○路43號前，因有「抗拒執行交通稽查人員之稽
    查因而引起傷害」之違規行為，經臺北縣政府警察局中和分
    局秀山派出所執勤員警製單當場舉發，並查證違規屬實，爰
    依道路交通處罰條例第61條第1 項第2 款等規定，裁處罰鍰
    新臺幣（下同）4 萬5 千元，並吊銷駕駛執照，永久禁考。
二、異議意旨略以：異議人於95年12月6 日因騎機車使用手持式
    行動電話，遭執勤員警攔停，因年輕驟逢此事，心生恐慌，
    停車時車子較靠近執勤員警，因而引起誤會，導致被開單舉
    發抗拒稽查，異議人尚在就學，且須打工賺錢貼補家用，機
    車是重要的代步工具，懇請體恤民苦，撤銷此罰單等語。
三、按汽車駕駛人駕駛汽車抗拒執行交通勤務之警察或依法執行
    交通稽查人員之稽查，因而引起傷害或死亡者，吊銷其駕駛
    執照，並處3 萬元以上6 萬元以下罰鍰，道路交通處罰條例
    第61條第1 項第2 款、第2 項分別定有明文。又汽車駕駛人
    曾依第61條第1 項第2 款規定吊銷駕駛執照者，終身不得考
    領駕駛執照，同條例第67條第1 項前段亦規定明確。
四、經查：
（一）本件異議人即受處分人乙○○於95年12月6 日13時30分許
      ，駕駛車牌號碼P39-300 號重型機車，行經臺北縣中和市
      ○○路43號前，因有「抗拒執行交通稽查人員之稽查因而
      引起傷害」之違規行為，經臺北縣政府警察局中和分局秀
      山派出所執勤員警製單當場舉發，指定應到案日期為95年
      12月21日，嗣經異議人依限到案後，提出申訴，經原處分
      機關函請舉發單位查復，並綜合相關資料審查結果，認上
      開違規屬實，遂依道路交通管理處罰條例第61條第1 項第
      2 款等規定，裁處罰鍰4 萬5 千元，並吊銷其駕駛執照，
      永久禁考等情，此有舉發通知單、申訴書、交通部公路總
      局臺北區監理所板橋監理站96年1 月19日北監板四字第09
      66000562號函、臺北縣政府警察局中和分局96年1 月11日
      北縣警中申字第0950062764號函、違反道路交通管理事件
      裁決書等影本各1 件附卷可稽。
（二）異議人亦坦承其於上揭時、地，確有駕駛機車致警員受傷
      之事實。雖矢口否認有何抗拒稽查之行為，惟依其於本院
      訊問時所稱：警察攔停我時，我有停靠路邊，但繼續講手
      機，當時警察就站在我的前方約幾公尺處，好像在等我講
      完手機，我因為前幾天才剛出車禍，當時被警察攔停很緊
      張，有點想要逃跑，不小心催到機車油門，且油門卡住，
      機車衝出去，警察又衝過來，如果機車直直衝過去會撞到
      警察，所以往左邊閃躲，結果機車打滑摔出去，應是機車
      摔出去時有撞到警察等語（見本院96年3 月30日訊問筆錄
      第1 、2 頁），已足認定異議人當時確有抗拒執行交通勤
      務警察稽查之故意及行為。蓋異議人當時既知因自己騎機
      車時使用手持式行動電話，為警攔停，而將機車停在路邊
      ，警員即在其前方約幾公尺處，勢必趨前進行稽查舉發，
      值此情形，機車處於完全靜止狀態，倘異議人果無抗拒稽
      查而擬催動機車油門強行逃離現場之意思，豈有如異議人
      所述其機車會驟然直衝後再往左閃躲員警之情形發生？徵
      諸異議人自承「當時被警察攔停很緊張，有點想要逃跑」
      等語益明。所辯「停車時車子較靠近執勤員警，因而引起
      誤會」、「不小心催到油門」、「油門卡住」等說詞，洵
      屬飾詞卸責之詞，不足採信。又當時攔停異議人之員警甲
      ○○，因遭異議人機車之衝撞，左小腿受有擦挫傷，有受
      理違反交通管理事件被通知人申訴理由查詢表、臺北縣政
      府警察局員警工作紀錄簿影本1 紙、執勤員警受傷照片2
      幀在卷可證。綜上，異議人當時駕駛重型機車，有抗拒執
      行交通稽查勤務之警察，因而引起傷害之違規事實，已臻
      明確，自應依法裁罰。至於異議意旨所稱異議人尚在就學
      ，須打工賺錢貼補家用，機車是重要的代步工具云云，均
      不得作為減輕或免除裁罰之正當理由，則不待言。
五、從而，本件舉發單位認異議人有「抗拒執行交通稽查人員之
    稽查因而引起傷害」之違規行為，當場製單舉發，經異議人
    到案提出申訴後，原處分機關依道路交通管理處罰條例第61
    條第1 項第2 款、同條第2 項、第67條第1 項前段及違反道
    路交通管理事件統一裁罰標準表等規定，裁處罰鍰4 萬5 千
    元，並吊銷駕駛執照，永久禁考，均屬有據，核無違法或不
    當之處。異議人執持前詞，對原處分機關所為之裁決處分聲
    明異議，為無理由，應予駁回。
六、依道路交通管理處罰條例第87條第2 項，道路交通案件處理
    辦法第19條，裁定如主文。
中　　華　　民　　國　　96　　年　　6 　　月　　27　　日
                  交通法庭　法　官　朱嘉川
以上正本證明與原本無異。
如不服本裁定應於送達後5 日內向本院提出抗告狀。
                            書記官　陳聖儒
中　　華　　民　　國　　96　　年　　6 　　月　　28　　日
